臺灣高雄地方法院刑事判決
111年度審易字第1212號
公  訴  人  臺灣高雄地方檢察署檢察官
被      告  李瑞彰


                    現另案於法務部○○○○○○○○附設勒戒處所
上列被告因竊盜案件，經檢察官提起公訴（111年度偵字第24281
號），因被告於準備程序進行中，就被訴事實為有罪之陳述，經
本院告知簡式審判程序之旨，並聽取被告與公訴人之意見後，裁
定依簡式審判程序審理，判決如下：
    主  文
李瑞彰犯攜帶兇器毀壞門窗竊盜罪，處有期徒刑柒月。
未扣案之犯罪所得新臺幣壹萬元沒收，於全部或一部不能沒收或
不宜執行沒收時，追徵其價額。
    事  實
一、李瑞彰意圖為自己不法之所有，基於攜帶兇器毀壞門窗之加
    重竊盜犯意，於民國111年7月15日2時許，搭乘不知情友人
    周武心駕駛之車牌號碼0000-00號自用小客車，前往高雄市○
    ○區○○○巷0號「觀音寺」，趁無人注意之際，先以客觀上可
    供作兇器使用之十字起子(起訴書記載不詳方式，應予更正)
    破壞該處鐵門上之門鎖而進入寺內（毀損部分未據告訴），
    再持其所有客觀上亦可供作兇器使用之砂輪機，破壞寺內所
    擺放之功德箱，竊取功德箱內存放約新臺幣(下同)10,000元
    之香油錢現金，得手後隨即離去。嗣經警接獲報案後調閱案
    發地點及周遭監視器畫面而循線查悉上情。
二、案經觀音寺總幹事黃明堂委託林良松訴由高雄市政府警察局
    林園分局報告臺灣高雄地方檢察署檢察官偵查起訴。
    理  由
一、被告李瑞彰所犯係死刑、無期徒刑、最輕本刑為3 年以上有
    期徒刑以外之罪，亦非高等法院管轄第一審之案件，其於本
    院就被訴事實為有罪之陳述，經本院告知簡式審判程序之旨
    ，並聽取當事人之意見後，本院認宜進行簡式審判程序，爰
    依刑事訴訟法第273條之1第1 項規定，裁定改行簡式審判程
    。又本件所引屬於審判外陳述之傳聞證據，依同法第273 條
    之2規定，不受第159條第1項關於傳聞法則規定之限制，依
    法有證據能力，均合先敘明。
二、上開事實，業據被告於警詢及本院審理時坦承不諱(見警卷
    第6-8頁、本院卷第71、83頁)，核與證人即告訴代理人林良
    松、證人陳志坤分別於警詢之證述情節大致相符(見警卷第9
    -10、16-17頁)，並有車輛詳細資料報表1紙、監視器翻拍光
    碟1片、監視器翻拍照片及現場照片等在卷可資佐憑(見警卷
    第19-41、99頁)，足認被告上開任意性自白與事實相符，堪
    予採信。綜上，本件事證明確，被告犯行應堪認定。　
三、論罪科刑：
(一)法律說明：
  1.按毀壞門鎖而行竊，應視該鎖之性質而論以毀壞安全設備或
    門扇，如係附加於門上之鎖（掛鎖），其鎖固屬安全設備；
    如係鑲在鐵門上之鎖，即構成門之一部（如司畢靈鎖、電動
    鎖或喇叭鎖），加以毀壞，則應認係毀壞門扇之加重竊盜罪
    （最高法院83年度台上字第3856號判決、85年台上字第5433
    號判決意旨參照）。經查，被告於本院自承係以十字起子破
    壞觀音寺之鐵門門鎖進入寺內(見本院卷第73頁)，而該鐵門
    門鎖係鑲在鐵門上之鎖，有現場照片在卷可稽(見警卷第33-
    34頁)，是該門鎖顯非附加於鐵門上之掛鎖，而係鑲在鐵門
    上之門鎖，應構成門之一部，揆諸前揭說明，被告毀壞該鐵
    門上之門鎖，自該當毀壞門窗之加重要件。
　2.次按刑法第321條第1項第3款之攜帶兇器竊盜罪，係以行為
    人攜帶兇器竊盜為其加重條件，此所謂兇器，其種類並無限
    制，凡客觀上足對人之生命、身體、安全構成威脅，具有危
    險性之兇器均屬之，且祇須行竊時攜帶此種具有危險性之兇
    器為已足，並不以攜帶之初有行兇之意圖為必要（最高法院
    79年臺上字第5253號判例足資參照）。查被告行竊時持用之
    十字起子及砂輪機，雖均未扣案，惟該等物品既可破壞門鎖
    及功德箱，顯係質地堅硬銳利，若持之攻擊人，客觀上均足
    以危害他人生命、身體安全，屬具有危險性之兇器無訛。
(二)論罪：
  1.核被告所為，係犯刑法第321條第1項第2款、第3款之攜帶兇
    器毀壞門窗竊盜罪。
　2.至被告是否該當累犯一事，因起訴書並未敘及，更未具體指
    出證明方法，是參照最高法院110年度台上大字第5660號裁
    定意旨，本院自無庸依職權調查並為相關之認定，併予敘明
    。
(三)量刑:
　　爰以行為人之責任為基礎，審酌被告具有謀生能力，竟不思
    以正途獲取財物，恣意以事實欄所示方式下手行竊觀音寺內
    財物，危害社會治安，所為實有不該；惟念及其犯後坦承犯
    行、態度尚可，兼衡其本件之犯罪動機、手段、所生損害(
    未賠償告訴人)、前科素行(見臺灣高等法院被告前案紀錄表
    )、及於本院自陳之智識程度暨家庭生活經濟狀況等一切情
    狀(見本院卷第85頁)，量處如主文所示之刑。
四、沒收與否之認定：
(一)犯罪所得：被告竊得之香油錢現金1萬元，為其犯罪所得，
    並未扣案，亦未償還觀音寺，為避免被告因犯罪而坐享犯罪
    所得，應依刑法第38條之1第1項前段、第3項之規定，宣告
    沒收，並於全部或一部不能沒收或不宜執行沒收時，追徵其
    價額。
(二)犯罪工具：本件供被告竊盜犯行所用之十字起子及砂輪機，
    雖為被告所有，惟均未扣案，亦非違禁物，且屬尋常物件，
    倘予沒收，實無助達成犯罪預防之目的，本院認對之沒收不
    具刑法重要性，爰不宣告沒收。　　
據上論斷，應依刑事訴訟法第273條之1第1項、第299條第1項前
段，判決如主文。
本案經檢察官楊景婷提起公訴，檢察官王勢豪到庭執行職務。
中　　華　　民　　國　　111 　年　　12　　月　　8 　　日
                  刑事第五庭    法　官  黃蕙芳
以上正本證明與原本無異。
如不服本判決應於收受送達後20日內向本院提出上訴書狀，並應
敘述具體理由；如未敘述上訴理由者，應於上訴期間屆滿後20日
內向本院補提理由書（均須按他造當事人之人數附繕本）「切勿
逕送上級法院」。
中　　華　　民　　國　　111 　年　　12　　月　　8 　　日
                                書記官  陳惠玲
附錄本判決論罪科刑法條：
中華民國刑法第321條
犯前條第1項、第2項之罪而有下列情形之一者，處6月以上5年以
下有期徒刑，得併科50萬元以下罰金：
一、侵入住宅或有人居住之建築物、船艦或隱匿其內而犯之。
二、毀越門窗、牆垣或其他安全設備而犯之。
三、攜帶兇器而犯之。
四、結夥三人以上而犯之。
五、乘火災、水災或其他災害之際而犯之。
六、在車站、港埠、航空站或其他供水、陸、空公眾運輸之舟、
    車、航空機內而犯之。
前項之未遂犯罰之。